【裁判字號】    90,易,128
【裁判日期】    901130
【裁判案由】    違反建築法
【裁判全文】
臺灣臺中地方法院刑事判決                九十年度易字第一二八號
    公  訴  人  臺灣臺中地方法院檢察署檢察官
    被      告  甲○○
右列被告因違反建築法案件，經檢察官提起公訴 (八十九年度偵字第一八九０六號)
，本院判決如左：
    主      文
甲○○共同違反依建築法規定停止供水、供電之建築物，非經主管建築機關審查許可
，不可擅自接水、接電使用之規定，未經許可擅自接水、接電使用，處拘役參拾日，
如易科罰金，以參佰元折算壹日。
    事      實
一、甲○○係有聲有色ＫＴＶ之實際負責人，未經主管機關台中市政府核淮，並領得
    變更使用執照，即自八十七年間起，擅自將原係供住宅區使用之台中市○○路○
    段七十四號二樓建築物，違規供有聲有色ＫＴＶ為視聽歌唱商業營業使用，並前
    後以每月新臺幣（以下同）一萬五千元之代價邀乙○○、丙○○（已另經判刑確
    定）為該ＫＴＶ之名義負責人。經台中市政府工務局於八十七年十月八日實施斷
    水、斷電並勒令停止使用。詎甲○○、丙○○於斷水、斷電後，未經許可仍共同
    繼續對外營業使用。至八十七年十一月二十四日，經台中市政府工務局、台中市
    警察局人員複查查獲。
二、案經臺灣臺中地方法院檢察署檢察官自動檢舉偵查起訴。
    理      由
一、訊據被告甲○○辯稱伊只是受僱之職員，並非負責人等語，惟查右揭事實業據同
    案共犯丙○○於本院八十九年度易字第一八八九號供述甚詳，有該案之筆錄影本
    一份附卷可佐，復有台中市政府工務局函及台中市政府複查建築物違規使用案件
    處分書、台中市建築物公共安全檢查紀錄等資料各一份附卷可稽，從而本案事證
    明確，被告犯行堪予認定。
二、核被告甲○○所為，係犯建築法第九十四條之一對於依建築規定停止供水、供電
    之建築物，非經主管建築機關審查許可，不可擅自接水、接電或使用，未經許可
    擅自接水、接電及使用罪。其與丙○○有犯意聯絡及行為分擔，均為共同正犯。
    爰審酌被告犯罪之動機、目的、手段、所生危害及犯後態度等一切情狀，量處如
    主文所示之刑，並諭知易科罰金之折算標準。
據上論斷，應依刑事訴訟法第二百九十九條第一項前段、建築法第九十四條之一、刑
法第十一條前段、第二十八條、第四十一條第一項，罰金罰鍰提高標準條例第二條，
判決如主文。
中    華    民    國    九十      年     十一       月       三十       日
                                   臺灣臺中地方法院刑事第一庭
                                        法  官  郭  德  進
右正本證明與原本無異。
如不服本判決，應於收受送達之日起十日內向本院提出上訴狀 (須附繕本) ，上訴於
台灣高等法院台中分院。
                                        書記官
中    華    民    國    九十      年     十一       月       三十       日
建築法第九十四條之一
依本法規定停止使用或封閉之建築物，非經許可不得自使用；未經許可自使用經
制止不從者，處一年以下有期徒刑、拘役或科或併科新台幣三十萬元以下罰金。
                                                                        Ａ


司法院資訊處製作；財團法人民間司法改革基金會備份。
